臺灣高等法院刑事判決　　　　　　　　　　　　九十三年度上訴字第三０四二號
　　上　訴　人
　　即　被　告　甲○○
　　選任辯護人　吳秀菊　律師
右上訴人，因違反槍砲彈藥刀械管制條例案件，不服台灣桃園地方法院，九十三年訴
字第四三八號，中華民國九十三年七月二十日第一審判決（起訴案號：台灣桃園地方
法院檢察署九十二年度偵字第一九二二三號)，提起上訴，本院判決如左：
    主  文
上訴駁回。
    事  實
一、甲○○基於概括之犯意，未經許可，先於民國九十二年十一月十八日，在桃園縣
    八德市○○路某處，以新臺幣（下同）三萬元之代價，向姓名年籍不詳綽號「阿
    成」之男子購買仿ＦＮ廠半自動手槍製造之玩具金屬手槍，換裝土造金屬槍管改
    造而成之可發射子彈具有殺傷力之改造手槍一枝（含彈匣一個，槍制管制編號0
    000000000號），及供上述改造手槍使用之亦具有殺傷力土造子彈六顆
    後，而持有之，取得後並將之藏放在其位於桃園縣桃園市○○○路○段二十八之
    一號七樓住處內。其後，承前開概括犯意，於同年月二十一日二十一時二十分許
    ，又在桃園縣八德市○○路某處，再以三萬元之代價，向「阿成」購買同屬仿Ｆ
    Ｎ廠半自動手槍製造之玩具金屬手槍，換裝土造金屬槍管改造而成之可發射子彈
    具有殺傷力之改造手槍一枝（含彈匣一個，槍制管制編號0000000000
    號），及供上述改造手槍使用之亦具有殺傷力土造子彈二顆及無殺傷力之子彈二
    顆後，而持有之。嗣於九十二年十一月二十一日二十一時二十分，在桃園縣八德
    市○○路二七一之一號旁停車場內，為警查獲，並扣得其甫購得之上開ＦＮ廠半
    自動手槍製造之玩具金屬手槍，換裝土造金屬槍管改造而成可發射子彈具有殺傷
    力之改造手槍一枝（含彈匣一個，槍制管制編號0000000000號），及
    供上述改造手槍使用之亦具有殺傷力土造子彈二顆、無殺傷力之子彈二顆。旋復
    再循甲○○之供述，於同年月二十二日凌晨一時許，在其上開住處，起出其先前
    所購，藏放於上址之ＦＮ廠半自動手槍製造之玩具金屬手槍，換裝土造金屬槍管
    改造而成之可發射子彈具有殺傷力之改造手槍一枝（含彈匣一個，槍制管制編號
    0000000000號），及供上述改造手槍使用之亦具有殺傷力土造子彈六
    顆。
三、案經桃園縣警察局龜山分局報告臺灣桃園地方法院檢察署檢察官偵查起訴。
    理  由
一、右揭被告持有上開改造之槍、彈等物，經警查獲一節，業據被告甲○○坦承不諱
    ，並有桃園縣警察局龜山分局搜索扣押筆錄（參偵卷第九至十二頁）、槍、彈照
    片五張（參偵卷第十三、十四、十八頁）、起出被告藏放於上開大興西路住處槍
    、彈過程之照片六張（參偵卷第十五至十七頁）在卷可稽。此外，並有上開改造
    之槍枝二枝、彈匣二個、土造子彈八顆（另有無殺傷力之子彈二顆）等物扣案可
    資佐證。又扣案之槍砲及子彈經內政部警政署刑事警察局鑑定之結果，二枝改造
    之手槍均具有殺傷力，扣案之十顆土造子彈，其中一顆無底火，無殺傷力，另九
    顆，取樣三顆，其中一顆無殺傷力外，其餘二顆均有殺傷力，復有該局九十二年
    十二月三十一日刑鑑字第○九二○二二六七六九號槍彈鑑定書附卷可稽（參偵卷
    第三十至三十五頁）。是堪信被告之自白與事實相符，可以採信。本件被告未經
    許可，連續持有可發射子彈具有殺傷力改造之槍枝及具有殺傷力之土造子彈之犯
    行，事證明確，洵堪認定。
二、核被告所為，係犯槍砲彈藥刀械管制條例第十一條第四項未經許可持有可發射子
    彈具有殺傷力之槍枝罪、第十二條第四項未經許可持有子彈罪。被告持有改造之
    可發射子彈具有殺傷力之手槍一枝同時持有具殺傷力之改造子彈六顆；及持有改
    造可發射子彈具殺傷力之手槍一枝同時持有具有殺傷力之改造子彈二顆，分別係
    以一持有行為，同時觸犯數罪名，均為想像競合犯，應分別從一重之未經許可持
    有可發射子彈具有殺傷力之槍枝罪處斷。被告先後二次，持有改造之可發射子彈
    具有殺傷力之之手槍，時間緊接，觸犯構成要件相同之罪名，顯係基於概括之犯
    意反覆為之，為連續犯，應論以一罪，並依法加重其刑。原審適用槍砲彈藥刀械
    管制條例第十一條第四項、第十二條第四項，刑法第十一條前段、第五十六條、
    第五十五條、第四十二條第二項、第三十八條第一項第一款，罰金罰鍰提高標準
    條例第二條，現行法規所定貨幣折算新台幣條例第二條，審酌被告之素行尚可，
    其未經許可持有之槍砲及子彈數量，對於他人之人身安全、社會治安可能造成之
    危害非輕，惟念其在此持有之期間內，未曾持該槍砲、子彈造成實害等一切情狀
    ，量處有期徒刑一年六月，併科罰金新台幣十二萬元，併科罰金之部分，並諭知
    易服勞役之折算標準，並說明扣案之仿ＦＮ廠半自動手槍製造之玩具金屬手槍，
    換裝土造金屬槍管改造而成，可發射子彈具殺傷力之改造手槍共二枝（含彈匣二
    個，槍制管制編號0000000000、0000000000號），及供上
    述土造手槍使用之亦具有殺傷力土造子彈六顆均沒收。至另扣案之土造子彈四顆
    ，其中一顆未安裝底火無殺傷力，另三顆業於鑑定時經鑑定機關試射，已非可供
    槍枝使用具有殺傷力之子彈，不屬違禁物，無由依刑法第三十八條第一項第一款
    規定諭知沒收，經核認事用法均無不合，量刑亦屬允當。被告上訴意旨略以：伊
    自始均坦承犯行，僅係好奇及個人喜好而收藏持有扣案二把槍枝，且第二把槍枝
    係伊帶同警方前往取出，顯示伊深具悔悟之心，故一次把違禁物品全部交出，防
    止如有人誤拿時可能有治安危險，伊所犯之情節仍屬情輕法重，符合槍砲彈藥刀
    械管制條例第十八條第三項規定，請依情節再予減刑，以啟自新云云，惟槍砲彈
    藥刀械管制條例第十一條四項之罪，最輕刑度為一年，最高刑度為七年，原審量
    處被告有期徒刑一年六月，併科罰金十二萬元，已審酌被告之各種犯罪情狀，並
    無明顯失出，上訴為無理由，應予駁回。
據上論斷，應依刑事訴訟法第三百六十八條，判決如主文。
本案經檢察官王安明到庭執行職務。
中　　　華　　　民　　　國　　九十三　　年　　 十二 　　月　　　二　　　日
　　　　　　　　        臺灣高等法院刑事第七庭
　　　　　　　　　　　　　　審判長法　官  蘇  隆  惠
　　　　　　　　　　　　　　　　　法　官  施  俊  堯
　　　　　　　　　　　　　　　　　法　官  林  瑞  斌
右正本證明與原本無異。
如不服本判決，應於收受送達後十日內向本院提出上訴書狀，其未敘述上訴之理由者
並得於提起上訴後十日內向本院補提理由書（均須按他造當事人之人數附繕本）。
                                  書記官  周  素  秋
中　　　華　　　民　　　國　　九十三　　年　　 十二 　　月　　　二　　　日
附論罪科刑依據之法條：
槍砲彈藥刀械管制條例第十一條第四項、第十二條第四項：
槍砲彈藥刀械管制條例第十一條
未經許可，製造、販賣或運輸第四條第一項第一款所稱其他可發射金屬或子彈具有殺
傷力之各式槍砲者，處五年以上有期徒刑，併科新臺幣一千萬元以下罰金。
未經許可，轉讓、出租或出借前項所列槍砲者，處三年以上十年以下有期徒刑，併科
新臺幣七百萬元以下罰金。
意圖供自己或他人犯罪之用，而犯前二項之罪者，處無期徒刑或七年以上有期徒刑，
併科新臺幣一千萬元以下罰金。
未經許可，持有、寄藏或意圖販賣而陳列第一項所列槍砲者，處一年以上七年以下有
期徒刑，併科新臺幣七百萬元以下罰金。
第一項至第三項之未遂犯罰之。
槍砲彈藥刀械管制條例第十二條
未經許可，製造、販賣或運輸子彈者，處一年以上七年以下有期徒刑，併科新台幣五
百萬元以下罰金。
未經許可，轉讓、出租或出借子彈者，處六月以上五年以下有期徒刑，併科新台幣三
百萬元以下罰金。
意圖供自己或他人犯罪之用，而犯前二項之罪者，處三年以上十年以下有期徒刑，併
科新台幣七百萬元以下罰金。
未經許可，持有、寄藏或意圖販賣而陳列子彈者，處五年以下有期徒刑，併科新台幣
三百萬元以下罰金。
第一項至第三項之未遂犯罰之。
